【裁判字號】    97,訴,49
【裁判日期】    970430
【裁判案由】    違反毒品危害防制條例
【裁判全文】
臺灣雲林地方法院刑事判決                97年度訴字第49號
公  訴  人  臺灣雲林地方法院檢察署檢察官
被      告  甲○○
上列被告因毒品危害防制條例案件，經檢察官提起公訴（96年度
毒偵字第1679、1744號），被告於準備程序進行中就被訴事實為
有罪之陳述，本院合議庭裁定進行簡式審判程序，判決如下：
    主  文
甲○○施用第一級毒品，累犯，處有期徒刑捌月，扣案之第一級
毒品海洛因淨重零點零伍公克沒收銷燬之，包裹上開海洛因之包
裝袋壹個沒收之。又施用第二級毒品，累犯，處有期徒刑肆月。
又施用第一級毒品，累犯，處有期徒刑捌月，扣案之第一級毒品
海洛因合計淨重零點柒貳公克沒收銷燬之，包裹上開海洛因之包
裝袋貳個及扣案之塑膠管壹支，均沒收。又施用第二級毒品，累
犯，處有期徒刑肆月。應執行有期徒刑壹年陸月，上開扣案之第
一級毒品海洛因均沒收銷燬之，包裝袋共個、塑膠管壹支，均
沒收。
    事  實
一、甲○○前因毒品危害防制條例案件，經法院判處有期徒刑4
    月確定，於民國92年7 月29日執行完畢出監。又因施用毒品
    案件，經法院裁定送強制戒治，於96年3 月21日釋放出所，
    並由臺灣雲林地方法院檢察署檢察官於96年3 月27日以96年
    度戒毒偵字第14號為不起訴處分確定。猶不知悔改，於上開
    強制戒治執行完畢釋放後5 年內，復為下列施用毒品犯行：
    (一)分別基於施用第1 級毒品海洛因及第2 級毒品甲基安非他
      命（起訴書誤載為安非他命）之犯意，於96年10月21日晚
      上10時至10時30分之間，在其位於雲林縣斗六市○○里○
      ○路489 號租屋處，以將海洛因摻入香菸內點燃後吸食其
      煙之方式，施用第1 級毒品海洛因1 次；及以將甲基安非
      他命置於玻璃球吸食器內燒烤後吸食其煙之方式，在上開
      時、地，施用第2 級毒品甲基安非他命1 次。嗣於96年10
      月22日凌晨零時30分許，在雲林縣斗六市虎溪里溪洲橋下
      為警查獲，並扣得以其所有之包裝袋包裹之毒品海洛因1
      包（淨重0.05公克），經採尿送驗，檢出毒品嗎啡陽性及
      甲基安非他命陽性反應而悉上情。
    (二)又分別基於施用第1 級毒品海洛因及第2 級毒品甲基安非
      他命（起訴書誤載為安非他命）之犯意，於96年11月4 日
      下午2 時至2 時30分之間，在雲林縣斗六市○○○路河堤
      旁，以將海洛因摻入香菸內點燃後吸食其煙之方式，施用
      第1 級毒品海洛因1 次；及以將甲基安非他命置於玻璃球
      內燒烤後吸食其煙之方式，在上開時、地，施用第2 級毒
      品甲基安非他命1 次。嗣於96年11月5 日上午11時30分許
      ，在雲林縣斗六市○○路19號前為警查獲，並扣得以其所
      有之包裝袋包裹之毒品海洛因2 包（合計淨重0.72公克）
      及其所有供施用海洛因所用之塑膠管1 支，經採尿送驗，
      檢出毒品嗎啡陽性及甲基安非他命陽性反應而悉上情。
二、案經雲林縣警察局斗六分局報告臺灣雲林地方法院檢察署檢
    察官偵查起訴。
    理  由
一、本件被告甲○○所犯係死刑、無期徒刑、最輕本刑為3 年以
    上有期徒刑以外之罪，其於準備程序就被訴事實為有罪之陳
    述，經本院裁定由受命法官獨任以簡式審判程序審理，則依
    刑事訴訟法第273 條之2 、同法第159 條第2 項之規定，不
    適用傳聞法則有關限制證據能力之相關規定，合先敘明。
二、上揭事實，業據被告甲○○坦承不諱，並有被告所有於事實
    欄一之(二)施用毒品海洛因時所用之塑膠管1 支扣案可證，且
    如事實欄一之(一)、(二)所示查獲之毒品，經送鑑驗結果，均含
    有有毒品海洛因成分（於96年10月22日扣案之毒品海洛因淨
    重為0.05公克；於96年11月5 日扣案之毒品海洛因合計淨重
    為0.72公克），有法務部調查局96年11月23日調科壹字第09
    623079160 號鑑定書、法務部調查局濫用藥物實驗室96年12
    月10日調科壹字第09623081870 號鑑定書各1 紙在卷足憑（
    乙○毒偵1679卷第16頁、本院卷第71頁），又被告於96年10
    月22日、96年11月5 日經警採尿送驗結果，均呈嗎啡陽性反
    應（按海洛因係由嗎啡經化學合成而製得，經吸食進入人體
    後，因代謝分解成嗎啡，因此施用海洛因後，由尿液中檢驗
    結果為嗎啡反應）及甲基安非他命陽性反應，有雲林縣警察
    局斗六分局偵查隊毒品犯罪嫌疑人尿液採驗作業管制紀錄、
    雲林縣警察局斗六分局毒品犯罪嫌疑人尿液採驗作業管制紀
    錄各1 紙及臺灣檢驗科技股份有限公司96年11月6 日、96年
    11月26日濫用藥物尿液檢驗報告各1 份（乙○毒偵1679卷第
    18 -19頁、乙○毒偵1744卷第14-15 頁）在卷可佐。又被告
    前因施用毒品案件，經法院裁定送強制戒治，於96年3 月21
    日釋放出所，並由臺灣雲林地方法院檢察署檢察官於96年3
    月27日以96年度戒毒偵字第14號為不起訴處分確定等情，有
    被告前開案號不起訴處分書（本院卷第69頁）、臺灣高等法
    院被告前案紀錄表各1 份在卷可參，被告於強制戒治執行完
    畢釋放後，5 年內再犯施用毒品之事證明確，犯行堪以認定
    。
三、按海洛因、甲基安非他命分別為毒品危害防制條例第2 條第
    2 項第1 、2 款所明定之第1 級毒品、第2 級毒品。核被告
    事實欄一之(一)、(二)所為，均係犯毒品危害防制條例第10 條
    第1 項之施用第1 級毒品罪及同條第2 項之施用第2 級毒品
    罪。其各次施用第1 、2 級毒品時，非法持有第1 級毒品海
    洛因及第2 級毒品甲基安非他命之低度行為，已為其施用之
    高度行為所吸收，均不另論罪。被告先後2 次施用第1 級毒
    品及第2 級毒品犯行，犯意各別，所犯上開4 罪，應分論併
    罰。又被告有如事實欄所述之前案科刑及執行紀錄，有卷附
    臺灣高等法院被告前案紀錄表可按，被告於事實欄一之(一)、
    (二)所示施用第1 、2 級毒品犯行，均係受有期徒刑之執行完
    畢，5 年以內故意再犯有期徒刑以上之罪，所犯上開各罪，
    均應依刑法第47條第1 項之規定，論以累犯，並各加重其刑
    。爰審酌被告前因施用毒品，經強制戒治之處分後猶犯同罪
    行、其犯罪本質上為戕害自我身心健康之行為，尚未嚴重破
    壞社會秩序或侵害他人權益，及其犯後態度、教育程度等一
    切情狀，分別量處如主文所示之刑，並依刑法第51條第5 款
    之規定，定其應執行之刑。扣案如主文所示之毒品海洛因，
    係查獲之第1 級毒品，不問屬於犯人與否，應依毒品危害防
    制條例第18條第1 項前段規定沒收銷燬之。至包裹上開毒品
    海洛因之包裝袋共3 個（事實欄一之(一)、(二)所使用之包裝袋
    分別為1 個、2 個），並非不可與毒品分離，其係毒品之外
    包裝，用於包裹海洛因，係被告所有分別供事實欄一之(一)、
    (二)施用毒品海洛因犯行所用之物；扣案之塑膠管1 支，係被
    告所有供事實欄一之(二)施用毒品海洛因所用之物，已為被告
    自承在卷，均應依刑法第38條第1 項第2 款之規定沒收之。
據上論斷，應依刑事訴訟法第273 條之1 第1 項、第299 條第1
項前段，毒品危害防制條例第10條第1 項、第2 項、第18條第1
項前段，刑法第11條前段、第47條第1 項、第51條第5 款、第38
條第1 項第2 款，判決如主文。
本案經檢察官丙○○到庭執行職務。
中    華    民    國    97    年    4     月    30    日
                  刑事第二庭    法  官  王  素  珍
以上正本證明與原本無異。
如不服本判決，應於判決收受後10日內，向本院提出上訴狀（須
附繕本）。
                                書記官  吳  伊  婷
中    華    民    國    97    年    4     月    30    日
附錄本案論罪科刑法條：
毒品危害防制條例第10條
施用第一級毒品者，處6 月以上5 年以下有期徒刑。
施用第二級毒品者，處3 年以下有期徒刑。


司法院資訊處製作；財團法人民間司法改革基金會備份。
